# 请教陈版主，关于员工持股计划的问题

提问人：东邪弟子 时间：2018-04-18 09:49:00
陈版主您好：我想问一下大股东兜底的员工持股计划，如果上市公司股价下跌，处置时出现亏损，大股东给予员工赔偿，上市公司是否应按照《股份支付》准则进行会计处理？确认上市公司的费用和资本公积。谢谢！

回答人：chenyiwei
这个问题有争议，可能并不一定，我理解还是取决于该持股计划的设立目的、取得公司股份的价格、获得收益的条件等因素。很多此类计划当初设立时都是主要为了稳定股价，不一定以换取员工服务为目的，因此有观点认为对此时大股东支付给参与员工的兜底款项无需会计处理。